臺灣高等法院高雄分院刑事判決　　　　 96年度上易字第223號
上 訴 人
即 被 告　碧芙莉國際有限公司
兼代表人　乙○○
共　　　同
選任辯護人顏福松　律師
上列上訴人因違反著作權法案件，不服臺灣高雄地方法院95年度
易字第1986號中華民國96年1 月29日第一審判決（起訴案號：臺
灣高雄地方法院檢察署95年度偵字第26027 號），提起上訴，本
院判決如下：
     主  文
上訴駁回。
    事  實
一、乙○○係高雄市新興區○○○路251 號3 樓之1 「碧芙莉國
    際有限公司」之（下稱碧芙莉公司，負責人蔡金嬌另為不起
    訴處分）實際負責人，因乙○○曾於民國（以下同）93年10
    月向轉輪生物科技有限公司（下稱轉輪公司）購買「歐咪喚
    彩光」美容光療機4 部及光療機之產品說明書200 本，乙○
    ○嗣後即未再向轉輪公司購買光療機，而轉向羅芙黛緹生化
    科技有限公司（下稱羅芙黛緹公司）購買。詎乙○○明知「
    歐咪喚彩光」產品說明書是轉輪公司享有著作財產權之著作
    ，未經轉輪公司同意或授權，不得擅自重製，竟於94年12月
    間，將「歐咪喚彩光」產品說明書擅自委由不知情之不詳印
    刷廠人員，將其濃縮排版為1 頁大小後再印刷重製不詳數量
    ，重製完成即將該頁稱名為「光動能美容科技」之廣告文宣
    （下稱光動能廣告文宣），附加於碧芙莉公司之事業簡介手
    冊中，供該公司人員銷售產品時介紹之用，而侵害轉輪公司
    之著作財產權。
二、案經轉輪生物科技有限公司訴由臺灣高雄地方法院檢察署檢
    察官偵查起訴。
    理  由
一、按除被告所犯為死刑、無期徒刑、最輕本刑為3 年以上有期
    徒刑之罪或高等法院管轄第一審案件者外，於已經被告就被
    訴事實為有罪之陳述時，經審判長告知簡式審判程序之旨，
    並聽取公訴人及上訴人等之意見後，依刑事訴訟法第273 條
    之1 第1 項之規定，裁定進行簡式審判程序，先此敘明。
二、上開事實，業據上訴人乙○○於原審及本院審理時坦承不諱
    （見96年1 月15日原審審判筆錄即原審卷第37頁、96年4 月
    16日本院審判筆錄），核與告訴人轉輪公司代表人甲○○指
    訴情節相符，並有轉輪公司「歐咪喚彩光」產品說明書、碧
    芙莉公司光動能科技美容產品使用說明書、轉輪公司及碧芙
    莉公司之基本資料各1 份在卷核對可稽，足認上訴人乙○○
    之自白核與事實相符，事證明確，其等犯行均堪以認定。
三、核上訴人乙○○所為，係犯著作權法第91條第1 項擅自以重
    製方法侵害他人著作財產權罪。上訴人乙○○利用不知情之
    不詳印刷廠人員重製之行為，為間接正犯。上訴人乙○○為
    上訴人碧芙莉公司之代表人，因執行業務，犯著作權法第91
    條第1 項之罪嫌，應依同法第101 條第1 項規定，對上訴人
    碧芙莉公司處以同法第91條第1 項之罰金。
四、原審適用著作權法第91條第1 項、第101 條第1 項，刑法第
    11條前段、第2 條第1 項前段、修正前刑法第41條第1 項前
    段，修正前罰金罰鍰提高標準條例第2 條，現行法規所定貨
    幣單位折算新臺幣條例第2 條規定，並審酌上訴人乙○○為
    圖己利，而重製侵害他人有著作財產權之說明書，顯然欠缺
    保護智慧財產權之概念，並損及我國保護智慧財產權之國際
    形象，惟念其一時失慮而侵害他人著作財產權，犯後坦承犯
    行，態度良好，所侵害者為說明書之著作權，尚未與被害人
    公司達成和解等一切情狀，就上訴人乙○○部分，量處有期
    徒刑6 月，並諭知如易科罰金以銀元3 百元即新台幣9 百元
    折算1 日，就上訴人碧芙莉公司部分，量處罰金新台幣20萬
    元。並說明易科罰金部分之法律，業於94年2 月2 日經總統
    公布修正，並自95年7 月1 日生效之刑法刪除「因身體、教
    育、職業、家庭之關係或其他正當事由，執行顯有困難者」
    之要件，並將易科罰金之折算標準，由原配合罰金罰鍰提高
    標準條例【95年7 月1 日刪除生效】第2 條規定之銀元100
    元至銀元300 元折算1 日，提高為新台幣1,000 元、2,000
    元或3,000 元折算1 日；就罰金刑部分，原配合刑法第33條
    第5 款及罰金罰鍰提高標準條例第1 條之規定，法定刑為新
    臺幣3 元以上新臺幣750,000 元以下罰金，而配合新修正第
    33條第5 款及刑法施行法第1 之1 條第1 項、第2 項之規定
    ，法定刑為新台幣1,000 元以上新台幣750,000 元以下罰金
    ，經綜合比較上開法律變更之情形，以95年7 月1 日修正生
    效前之規定對於上訴人乙○○較為有利，依據修正後刑法第
    2 條第1 項前段之規定，即應適用95年7 月1 日修正生效前
    之上開刑法規定之理由。又上訴人乙○○所重製不詳數量之
    光動能科技美容說明書，雖係碧芙莉公司因犯罪所得之物，
    然並未扣案，為免將來執行困難，其不予宣告沒收。又說明
    卷附碧芙莉公司事業簡介內光動能科技美容說明書1 份，及
    卷附之光動能科技美容說明書2 份，因已為告訴人取得，非
    屬上訴人乙○○所有，亦不予宣告沒收之理由。經核原判決
    認事用法並無不合，量刑亦屬適當，上訴人乙○○等上訴指
    摘原判決量刑過重，均為無理由，均應予駁回。
據上論斷，應依刑事訴訟法第368條，判決如主文。
本案經檢察官林應華到庭執行職務。
中　　華　　民　　國　　96　　年　　4 　　月　　30　　日
            刑事第六庭  審判長法  官  王憲義
                              法  官  李璧君
                              法  官  張盛喜
以上正本證明與原本無異。
不得上訴。
中　　華　　民　　國　　96　　年　　4 　　月　　30　　日
                              書記官  林明威
附錄本判決論罪科刑法條：
著作權法第91條第1 項
擅自以重製之方法侵害他人之著作財產權者，處3 年以下有期徒
刑、拘役，或科或併科新臺幣75萬元以下罰金。
著作權法第101 條第1 項
法人之代表人、法人或自然人之代理人、受僱人或其他從業人員
，因執行業務，犯第91條至第93條、第95條至第96條之1 之罪者
，除依各該條規定處罰其行為人外，對該法人或自然人亦科各該
條之罰金。
